【裁判字號】    91,交易,20
【裁判日期】    920522
【裁判案由】    業務過失傷害
【裁判全文】
臺灣臺北地方法院刑事判決                          九十一年度交易字第二○號
    公  訴  人  臺灣臺北地方法院檢察署檢察官
    被      告  甲○○
右列被告因業務過失傷害案件，經檢察官聲請以簡易判決處刑（九十年度偵字第二一
○八○號），經本院臺北簡易庭受理後（受理案號為九十年度北交簡字第四二四九號
），認不宜以簡易判決處刑，移
    主  文
甲○○從事業務之人，因業務上之過失傷害人，處有期徒刑參月，如易科罰金，以參
佰元折算壹日。
    事  實
一、甲○○為計程車司機，以駕車載客為業，為從事駕駛業務之人，於民國九十年六
    月九日上午駕駛車號Ｍ七－二五八號營業用小客車，沿台北市○○○路北向南行
    駛，於同日上午六時三十分許，行至建國北路、八德路二段交岔路口，本應注意
    車輛行駛時，駕駛人應注意車前狀況，隨時採取必要之安全措施，且汽車行駛至
    交岔路口，左轉彎時應行至交岔路口中心處始得左轉，不得占用來車道搶先左轉
    ，而當時天候晴、日間有自然光線、路面乾燥、無缺陷、無障礙物、視距良好，
    並無不能注意之情事，其竟疏未注意適有行人黃邏鳳未行走於前開交岔路口西側
    之行人穿越道，在八德路二段上由北往南違規穿越道路進入快車道之動態，且未
    行駛至前開交岔路口中心處，即貿然左轉八德路二段往東行駛，致所駕駛之營業
    小客車左前車身擦撞黃邏鳳倒地，使黃邏鳳受有右側第一、二、三趾開放式骨折
    、右足深撕裂傷，右內踝骨折等傷害。甲○○於肇事後隨即報警，並於警員到場
    處理時在場承認肇事接受裁判。
二、案經黃邏鳳訴由臺北市政府警察局中山分局報告台灣台北地方法院檢察署檢察官
    偵查聲請簡易判決處刑。
    理  由
一、訊據被告甲○○對於右揭犯罪事實於本案審理中已供承不諱，核與告訴人黃邏鳳
    針對本件事故發生經過之陳述相符，並有道路交通事故調查報告表、交通事故分
    析研判表、交通事故談話紀錄表、現場照片等件在卷可資佐證。而告訴人確因本
    件事故受有如事實欄所載之傷害，亦有財團法人國泰綜合醫院出具之診斷書附卷
    可稽。按汽車行駛時，駕駛人應注意車前狀況，隨時採取必要之安全措施；汽車
    行駛至交岔路口，左轉彎時，應行至交岔路口中心處左轉，並不得占用來車道搶
    先左轉，道路交通安全規則第九十四條第三項、第一百零二條第一項第四款分別
    定有明文，被告為已考領駕照之職業駕駛人，對此誠難諉稱不知。而依道路交通
    事故調查報告表所載，事發當時天候晴、日間有自然光線、路面乾燥、無缺陷、
    無障礙物、視距良好，並無不能注意之情事，被告於本院調查時坦承起步左轉前
    僅注意右方，沒有想到左方有行人，不小心才撞到等語（本院九十一年十月十七
    日訊問筆錄參照），顯然當時伊並未確實注意車前狀況；又依現場照片所示，事
    發後被告所駕駛之營小客車遺留在現場之煞車痕自八德路二段東往西車道前方機
    車格向東南方延伸，可知被告當時係占用來車道搶先左轉，對此被告亦供承：「
    我也怕我右方的車子跟我一起左轉，所以我是沒有在道路中左轉」等語（本院九
    十一年十月十七日訊問筆錄參照），堪予信實。被告於事發前未注意車行方向左
    方之道路狀況，兼且貿然占用來車道搶先左轉終至肇事，伊對本件事故之發生為
    有過失甚明。又前開交岔路口西側設有行人穿越道，有現場照片及道路交通事故
    調查報告表足憑，依行為時道路交通安全規則第一百三十四條第一款規定，行人
    不得在該行人穿越道三十公尺範圍內穿越道路，告訴人黃邏鳳未遵守前揭規定，
    擅自由北往南進入快車道穿越道路，其對本件事故之發生同有過失。惟被告之過
    失責任，尚未能因告訴人與有過失而告解免。又被告之過失行為與告訴人所受傷
    害間有相當因果關係。綜上，本件事證明確，足認被告之自白與事實相符，被告
    過失犯行洵堪認定，應依法論科。
二、核被告甲○○所為，係犯刑法第二百八十四條第二項前段之業務過失傷害罪。被
    告在快車道依規定駕車行駛，因行人即告訴人不依規定擅自進入快車道，致告訴
    人受傷，依法應負刑事責任，應依道路交通管理處罰條例第八十六條第二項規定
    減輕其刑。再被告於肇事後，在其上開犯行未為任何有偵查犯罪職權之公務員知
    悉前，當場向警員坦承其為肇事人，有警製自首調查表附卷可稽，為對於未發覺
    之犯罪自首而接受裁判，應依刑法第六十二條前段規定遞予減輕其刑。爰審酌被
    告過失情節嚴重，駕駛態度輕忽，告訴人對本件事故之發生與有過失、及事發迄
    今被告尚未與告訴人就民事賠償達成和解等各項情狀，量處如主文所示之刑，並
    諭知易科罰金之折算標準，以資懲儆。
據上論斷，依刑事訴訟法第四百五十二條、第二百九十九條第一項前段，道路交通管
理處罰條例第八十六條第二項，刑法第二百八十四條第二項前段、第六十二條前段、
第四十一條第一項前段，罰金罰鍰提高標準條例第一條前段、第二條，判決如主文。
本案經檢察官蔡名堯到庭執行職務
中      華      民      國      九十二      年      五    月    廿二    日
                                      臺灣臺北地方法院交通法庭
                                          法  官  陳婷玉
右正本證明與原本無異。
如不服本判決，應於判決送達後十日內，向本院提出上訴狀。
                                          書記官  陳弘文
中      華      民      國      九十二      年      五    月    廿六    日
附錄本案所犯法條全文
中華民國刑法第二百八十四條
 (過失傷害罪)
因過失傷害人者，處六月以下有期徒刑、拘役或五百元以下罰金，致重傷
者，處一年以下有期徒刑、拘役或五百元以下罰金。
從事業務之人，因業務上之過失傷害人者，處一年以下有期徒刑、拘役或
一千元以下罰金，致重傷者，處三年以下有期徒刑、拘役或二千元以下罰
金。


司法院資訊處製作；財團法人民間司法改革基金會備份。
